# 请教陈版及各位大侠，集团内公司转让，是否需要调整少数股东权益？

提问人：lxch119 时间：2019-03-22 11:02:13
集团内公司，股权结构如图：
A 集团将持有的 D 公司的股权，转让给集团控股的甲公司，按照评估值转让，增加甲公司的注册资本，同时改变了 A 集团持有的甲公司的股权比例。
疑问：
1.A集团合并报表层面，是否需要调整归属母公司和少数股东的净资产份额？
2. 如果需要调整净资产份额，如何计算？抵销评估值之后，按照新的股权比例计算各方享有的甲公司的净资产份额？

回答人：chenyiwei
该交易是母公司 A 与甲公司之间的内部交易，不是直接与少数股东之间发生的交易，所以该项交易应与正常的母子公司之间商品或固定资产买卖交易一样，在合并报表层面完全抵销其影响，包括对合并报表层面的少数股东权益、损益也不应产生影响。但收购后 D公司的损益、其他综合收益、其他权益变动中归属于 A 集团股东和少数股东的份额，需按调整后的股权架构和比例计算。